臺灣新北地方法院板橋簡易庭民事簡易判決
　　　　　　　　　　　　　　　　　 110年度板簡字第1144號

原　　　告　趙悅愛　
被　　　告　王慶明　
上列當事人間請求侵權行為損害賠償事件，本院於中華民國 110
年11月22日言詞辯論終結，判決如下：
    主      文
被告應給付原告新臺幣貳萬捌仟壹佰零伍元，及自民國一一○年
四月十日起至清償日止，按週年利率百分之五計算之利息。
原告其餘之訴駁回。
訴訟費用新臺幣壹仟貳佰貳拾元，其中新臺幣貳佰玖拾玖元由被
告負擔，餘由原告負擔。
本判決第一項得假執行。
    事實及理由
一、原告主張：被告於民國109年8月28日許，駕駛車牌號碼 000
    －000號普通重型機車（下稱B車），行經新北市中和區中正
    路與和城路口時，因未注意車前狀況之過失，不慎撞及由訴
    外人王皓瑜所有，由原告駕駛之車牌號碼000－000號普通重
    型機車（下稱A車）而肇事（下稱系爭事故），致A車受損，
    及因系爭事故受有多處開放性傷口及擦挫傷（下稱系爭傷害
    ），爰依侵權行為及債權讓與之法律關係請求被告賠償醫療
    費用新臺幣（下同）2,650元、工作損失56,000元、A車修復
    費用 2,300元、生活必要支出1,197元、其他財物損失6,379
     元、日常生活不便補償金7,200元、餐費補貼15,000元、精
    神慰撫金 24,000元，合計求償114,726元等語，並聲明：被
    告應給付原告 114,726元，及自起訴狀繕本送達翌日起至清
    償日止，按週年利率百分之5計算之利息。
二、被告則以：否認兩車有擦撞，紅燈變綠燈，大家都是跟車，
    也都很近，這紅綠燈很特殊，馬上90度大轉彎，所以不可能
    騎很快，下班時間人車很多，原告所述偏離事實等語，資為
    抗辯，並聲明：原告之訴駁回。
三、兩造之爭點及論述：
    查原告主張被告騎乘 A車於上揭時地，因疏未注意車前狀況
    之過失，不慎撞及 A車致生系爭事故之事實，業據原告提出
    道路交通事故當事人登記聯單、道路交通事故初步分析研判
    表、博勝診所診斷證明書及藥品明細收據、衛福部雙和醫院
    診斷證明書及醫療費用收據、受傷部位照片、受損財物照片
    、債權讓與證明、髮廊資訊、薪資證明及網路購物查詢資料
    等件為證（見本院卷第13至39頁；第75頁；第109頁；第113
    頁；第117頁至119頁；第133頁至139頁），且有新北市政府
    警察局中和分局110年3月11日新北警中交字第1104625681號
    函暨所附道路交通事故現場圖、道路交通事故調查報告表■■
    ■芊B道路交通事故談話記錄表、現場照片、道路交通事故當
    事人酒精測定紀錄表及道路交通事故肇事人自首情形紀錄表
    等件為憑（見本院卷第47至63頁），然為被告所否認，並以
    前揭情詞置辯，是本件應審究之爭點厥為：■怴B被告是否為
    系爭侵權行為？是否應負擔侵權損害賠償責任？■芊B損害賠
    償項目及數額為若干？■吽B原告是否與有過失？茲析述如下
    ：
■怴B被告是否為系爭侵權行為？是否應負擔侵權損害賠償責任？
    按因故意或過失，不法侵害他人之權利者，負損害賠償責任
    ；汽車、機車或其他非依軌道行駛之動力車輛，在使用中加
    損害於他人者，駕駛人應賠償因此所生之損害，但於防止損
    害之發生，已盡相當之注意者，不在此限；為民法第 184條
    第1項前段、第191條之2所明定。經查，系爭事故發生時，
    原告所騎乘A車在被告騎乘之B車左前方，兩車幾乎緊貼在一
    起，兩車均並未減速往前走， A車有往另外反方向移動，由
    原告駕駛A車在貼近被告駕駛B車前方之後，原告左腳伸出，
    車輛往左前方彈出，人車倒地，此有本院勘驗筆錄在卷可稽
    （見本院卷第169至176頁；第179、180頁），參以被告於系
    爭事故發生後警詢時稱：對方在我左邊，轉彎途中感覺有被
    碰撞，便看到對方摔倒，我在旁邊停下察看等語（見本院卷
    第55頁），足認A車、B車發生擦撞，而被告所騎乘之 B車為
    後車，被告本應與前車之 A車保持安全距離，隨時注意車前
    狀況，是被告顯有於上揭時地，因未注意車前狀況，而不慎
    撞及 A車之過失行為，且該過失行為與損害間，具有相當因
    果關係，自堪信原告前揭之主張為真實，原告自得依侵權行
    為請求被告給付損害賠償。
■芊B損害賠償項目及數額為若干？
  ■蚋敻禷O用部分
    原告主張因系爭事故受有系爭傷害，業據提出博勝診所診斷
    證明書及藥品明細收據、衛福部雙和醫院（下稱雙和醫院）
    診斷證明書及醫療費用收據、受傷部位照片為證，且有雙和
    醫院110年 9月6日函暨所附病歷及醫療費用清單可稽（見本
    院卷第141至157頁），經核認無訛，應堪認為真實，是原告
    主張請求被告賠償2,650元，洵為有據。
  ■狺ㄞ鄐u作損失部分
    原告主張因受有系爭傷害而無法工作，受有每月28,000元之
    薪資損失，共計 2月，合計56,000元，固據提出薪資證明書
    為憑（見本院卷第19頁），惟依原告所提之雙和醫院診斷證
    明書醫囑欄載明「…宜休養兩週…」，是本院認原告受有系
    爭傷害而不能工作之期間應以2週為適當，準此，原告受有
    無法工作之薪資損失為14,000元（計算式：28,000元÷4×2
    週＝14,000元），逾此範圍之請求，難認有據。
  ■哻車維修費用部分
    按負損害賠償責任者，除法律有規定或契約另有訂定外，應
    回復他方損害發生前之原狀；損害賠償，除法律另有規定或
    契約另有訂定外，應以填補債權人所受損害及所失利益為限
    ，民法第213條第1項、第216條第1項亦有明文。復按不法毀
    損他人之物者，應向被害人賠償其物因毀損所減少之價額，
    為民法第196條所明定。所謂其物因毀損所減少之價額，非
    不得以修復費用為估定之標準，且應以必要者為限。查A車
    因系爭事故支出修復費用共計2,300元，皆為工資等情，有
    估價單在卷可稽（見本院卷第183頁），故原告請求上開修
    復費用，應屬有據。
  ■苭肮‘痍n支出部分
    原告主張因受有系爭傷害而無法穿一般有扣內衣而須購買無
    扣運動型內衣支出1,197元，固據提出免用統一發票一紙為
    憑，惟並未舉證證明系爭傷害於醫療上有何穿戴上開衣物之
    必要性，衡情僅為日常生活之費用支出，與系爭傷害間難認
    有相當因果關係，原告此部分請求，難認有據。
  ■洠銗L財物損失部分
    按當事人已證明受有損害而不能證明其數額或證明顯有重大
    困難者，法院應審酌一切情況，依所得心證定其數額；損害
    賠償之訴，原告已證明受有損害，有客觀上不能證明其數額
    或證明顯有重大困難之情事時，如仍強令原告舉證證明損害
    數額，非惟過苛，亦不符訴訟經濟之原則，爰增訂第2項，
    規定此種情形，法院應審酌一切情況，依所得心證定其數額
    ，以求公平，此亦有民事訴訟法第222條第2項明文暨其立法
    理由可參。經查，原告主張因系爭事故，其所有之手機、安
    全帽、長褲及眼鏡受有損害，業據提出受損照片及網路購物
    查詢資料，惟查上開物品均非新品，衡情使用後已有折舊之
    情形，原告自不能請求被告以新品之價格賠償，而本件原告
    尚無法舉證其折舊後之金額，爰依民事訴法第222條第2項之
    規定，審酌該手機、安全帽、長褲及眼鏡之市場行情價格等
    一切情況，認原告得請求被告賠償之手機、安全帽、長褲及
    眼鏡之損失各以500元、300元、100元及300元計算，共計1,
    200元為合理。
  ■峇敼`生活不便補償金部分
    原告主張因系爭事故受有系爭傷害而無法自行洗頭，均賴以
    原告女兒每日花費40分鐘為原告清洗頭髮，故請求7,200元
    髮廊洗髮補償云云，核上開費用原告並未實際支出，衡情亦
    難謂與系爭事故具有相當因果關係，故此部分請求，尚難憑
    採。
  ■芡\費補貼部分
    原告主張因受有系爭傷害而無法自行烹煮且無法自行騎乘機
    車至自己所喜愛之餐飲店購買喜好之食物，而無法享有一般
    人之工作辛勞犒賞自己之小確幸，故請求無法自主選擇食物
    之賠償金15,000元云云，此部分原告除未舉證以實其說，且
    損害賠償之目的在於填補損害，希望權利侵害及權利損害之
    當事人，透過法律制度促使雙方儘速回復到權利變動前之狀
    態，而關於損害之請求，乃權利損失或侵害之具體量化，並
    且需要符合社會通念的量化依據作為證明，並非當事人主觀
    上對於權利行使之想像，而得任意請求，是原告上開主張，
    殊難憑採，不應准許。
  ■抮諯姨Ⅳ儐鰴﹞■
    按慰撫金之賠償，其核給之標準固與財產上損害之計算不同
    ，然非不可斟酌雙方身分資力與加害程度，及其他各種情形
    核定相當之數額。又民法第195條第1項雖規定不法侵害他人
    之身體、健康者，得請求賠償相當金額之非財產上之損害，
    惟所謂相當，除斟酌雙方身分資力外，尤應兼顧加害程度與
    其身體、健康影響是否重大以為斷（最高法院89年度台上字
    第1952號判決）。本院審酌原告所受系爭傷害為多處開放性
    傷口及擦挫傷之傷害，因系爭傷害多次就醫、請假，造成生
    活上之不便利，及原告高職畢業、現職家事服務員、名下無
    不動產及車輛、每月收入約28,000元等；被告為國中畢業、
    名下一輛機車、現職工地打工、月收入20,000多元，併考量
    兩造財產所得資料，兼衡身分、家庭狀況、資力、加害程度
    等一切情狀，認原告得請求之精神慰撫金以20,000元為適當
    。
  9.綜上，原告得請求之損害賠償為40,150元（計算式：2,650
    元＋2,300元＋14,000元＋1,200元＋20,000元＝40,150元）
    。
■吽B原告是否與有過失？
    按損害之發生或擴大，被害人與有過失者，法院得減輕賠償
    金額，或免除之，民法第217條第1項定有明文。又基於過失
    相抵之責任減輕或免除，法院對於賠償金額減至何程度，應
    斟酌雙方原因力之強弱與過失之輕重以定之（最高法院99年
    度台上字第1580號判決）。本院審酌系爭事故肇事經過及原
    因力之強弱，被告駕駛A車，未注意車前狀況；原告駕駛A車
    行駛時未保持行車間之安全距離，皆為肇事原因，此有本院
    勘驗筆錄在卷可稽（見本院卷第169至176頁、第179至18頁
    ）堪認原告就系爭損害，亦與有過失。綜上各情，本院認以
    酌減被告30％之過失責任為適當，據此折算被害人與有過失
    之比例後，本件原告得請求被告賠償之金額為28,105元（計
    算式：40,150元×70％＝28,105元）。
四、末按給付無確定期限者，債務人於債權人得請求給付時，經
    其催告而未為給付，自受催告時起，負遲延責任。其經債權
    人起訴而送達訴狀，或依督促程序送達支付命令，或為其他
    相類之行為者，與催告有同一之效力；遲延之債務，以支付
    金錢為標的者，債權人得請求依法定利率計算之遲延利息；
    應付利息之債務，其利率未經約定，亦無法律可據者，週年
    利率為5％，民法第229條第2項、第233條第1項前段及第203
    條分別定有明文。查，原告所提民事起訴狀繕本於110年4月
     9日送達被告住所地，有本院送達證書可稽（見本院卷第69
    頁），揆諸前揭說明，原告自得請求被告給付自該狀送達翌
    日即110年 4月10日起至清償日止，按週年利率5％計算之利
    息。
五、綜上所述，原告依侵權行為之法律關係，請求被告給付28,1
    05元，及自110年4月10日起至清償日止，按週年利率5%計算
    之利息，為有理由，應予准許；至原告逾此範圍之請求，為
    無理由，應予駁回。
六、本件原告勝訴部分，係就民事訴訟法第436條之8訴訟適用小
    額程序所為被告敗訴之判決，爰依同法第436條之20規定，
    職權宣告假執行。
七、訴訟費用負擔之依據：民事訴訟法第79條。本件訴訟費用額
    ，依後附計算書確定如主文所示金額。
中　　華　　民　　國　 110　　年　　12　　月　　10　　日
                  臺灣新北地方法院板橋簡易庭
                              法  官  吳孟竹
計   算   書
項        目        金   額（新臺幣）        備     註
第一審裁判費            1,220元
合        計            1,220元           其中 299元由被
                                          告負擔，餘由原
                                          告負擔。   
以上正本係照原本作成。
如不服本判決，應於送達後20日內，向本院提出上訴狀並表明上
訴理由，如於本判決宣示後送達前提起上訴者，應於判決送達後
20日內補提上訴理由書（須附繕本）。
如委任律師提起上訴者，應一併繳納上訴審裁判費。
中　　華　　民　　國　 110　　年　　12　　月　　10　　日
                              書記官  呂亞馨